臺灣屏東地方法院刑事判決　　　　　　　　　　　　　　九十年度訴字第六四三號
　　公　訴　人　臺灣屏東地方法院檢察署檢察官
　　被　　　告　甲○○
右列被告因違反著作權法案件，經檢察官提起公訴（九十年度偵字第四四六六號），
本院判決如左：
     主  文
甲○○共同意圖出租而擅自以重製之方法侵害他人之著作財產權，處有期徒刑陸月，
如易科罰金，以參佰元折算壹日。
扣案之電腦主機壹部及連線用之電腦拾貳部均沒收。
     事  實
一、甲○○係設於屏東縣屏東市○○街一三五號「日昇網際網路店」之負責人，明知
    電腦軟體程式著作之重製，須經著作權人授權或同意始得為之，且明知聖教士科
    技股份有限公司（下簡稱聖教士公司）為著名軟體公司，享有「千年」電腦遊戲
    軟體之電腦程式著作權，竟與知悉上情之某不知名成年電腦程式工程師一人，共
    同基於意圖出租而擅自以重製之方法侵害他人之著作權之犯意聯絡，於民國（下
    同）八十八年一月間某日，在「日昇網際網路店」上開營業處所，推由該電腦程
    式工程師擅自重製前揭遊戲軟體之電腦程式於該店所使用電腦硬碟內，以供甲○
    ○經營該店所使用。甲○○並明知其未取得聖教士公司之許可，又基於以出租之
    方法侵害他人著作權之概括犯意，自同時間起至九十年五月三十一日下午三時四
    十分許，連續在上址以每四十二分鐘新台幣十元之代價，出租該遊戲軟體之電腦
    程式予不特定之客人把玩。王聲慶（告訴代理人）嗣於九十年五月二十三日晚間
    九時三十分許訴請警方處理，經警報請檢察官核發搜索票後，於九十年五月三十
    一日下午三時四十分許，前往上址執行搜索，並對該店所使用之電腦主機一部及
    連線用之電腦十二部之硬碟進行檢查，發現有該遊戲之擅自重製電腦程式著作，
    乃知悉前情，並將前開電腦全部扣案（現暫責付由甲○○之弟王勝恭保管，惟起
    訴書誤繕為由甲○○保管）。
二、案經著作權人聖教士科技股份有限公司訴由屏東縣警察局報請臺灣屏東地方法院
    檢察署檢察官偵查起訴。
     理  由
一、訊據被告右揭事實，除辯稱：伊不懂電腦，並無故意云云外，餘均坦承不諱。然
    查前開事實，業據告訴代理人王聲慶於警訊、偵訊及本院調查中指證甚詳，而聖
    教士公司為「千年」遊戲電腦程式著作之著作權人，有該遊戲儲值卡封套一只附
    卷可資為證，且扣案之電腦主機一部及連線用之電腦十二部之硬碟中均灌錄有該
    遊戲之電腦程式等情，亦據證人即屏東縣警察局刑警隊掃黑組隊員唐世立證述在
    卷，並有搜索扣押證明筆錄一份附卷足參，足見該店確有未經合法授權即擅自重
    製告訴人電腦軟體著作之情。再者，被告既自承係「日昇網際網路店」之負責人
    ，則其負責綜理該店行政及技術業務，自應對於該店所提供客人所消費使用之電
    腦及其內電腦程式之數量及性質，當知之甚詳，否則何以向客人為使用或收費之
    說明，又被告既身為該店之負責人，自亦應就該店所有之電腦，提供充分之遊戲
    軟體以為支應，該店內之電腦既查獲前揭重製之電腦程式，足認被告就上開重製
    犯行與該不知名成年電腦程式工程師間有犯意聯絡之直接故意。而被告係將該重
    製電腦程式以每四十二分鐘十元之代價出租與客人遊戲以為營利手段一情，亦為
    被告所供述在卷，則其顯有為意圖出租而重製該遊戲之電腦程式及以出租之方法
    侵害告訴人關於該遊戲之電腦程式之著作權，亦堪認定。綜上所述，被告所辯委
    無可採，本案事證已明，被告犯行，洵堪認定。
二、被告意圖出租而擅自以重製前揭遊戲軟體電腦程式之方法侵害告訴人之著作權，
    並將該重製之電腦程式出租予不特定之客人把玩，核其所為係犯著作權法第九十
    一條第二項意圖出租而擅自以重製之方法侵害他人之著作財產權罪，及第九十二
    條擅自以出租之方式侵害他人之著作財產權罪。被告與不知名成年電腦程式工程
    師間，就意圖出租而擅自以重製前揭遊戲軟體電腦程式之犯行，有犯意聯絡，並
    推由該工程師實施，應論以共同正犯；至不知名工程師之人數，因無證據可認係
    在二人以上，應認僅有一人，公訴人就此等事實漏未敘明，應由本院依職權逕行
    補正，附此敘明。另被告先後多次出租上開重製之電腦程式著作予不特定之客人
    ，犯罪時間緊接、所犯罪名相同，顯係基於概括犯意為之，為連續犯，應依法加
    重其刑。又被告所犯上開二罪間，有方法目的之牽連關係，為牽連犯，應從一重
    之意圖出租而擅自以重製之方法侵害他人之著作財產權罪處斷。爰審酌被告犯罪
    之動機、目的、情節、重製電腦程式之數目、對告訴人商業利益及國家經濟秩序
    所生損害暨犯罪後態度等一切情狀，量處如主文所示之刑，並諭知易科罰金之折
    算標準。扣案之電腦主機一部及連線用之電腦十二部，係供犯罪所用或預備供犯
    罪所用，並為被告所有，業據被告供承在卷，併依刑法第三十八條第一項第二款
    規定宣告沒收。
據上論斷，應依刑事訴訟法第二百九十九條第一項前段，著作權法第九十一條第二項
、第九十二條，刑法第十一條前段、第二十八條、第五十六條、第五十五條、第三十
八條第一項第二款，罰金罰鍰提高標準條例第二條，判決如主文。
本案經檢察官蔣忠義到庭執行職務。
中      華      民      國      九十一      年    一    月    二十一    日
                                      臺灣屏東地方法院刑事第一庭
                                          法  官 潘正屏
                                                 楊中琪
                                                 林世民
右正本證明與原本無異。
對於本判決如有不服應於收受送達後十日內向本院提出上訴書狀上訴於台灣高等法院
高雄分院。
                                          書記官  薛慧茹
中      華      民      國      九十一      年    一    月    二十一    日
附錄論罪科刑法條：
著作權法第九十一條
擅自以重製之方法侵害他人之著作財產權者，處六月以上三年以下有期徒刑，得併科
新台幣二十萬元以下罰金。
意圖銷售或出租而擅自以重製之方法侵害他人之著作財產權者，處六月以上五年以下
有期徒刑，得併科新台幣三十萬元以下罰金。
著作權法第九十二條
擅自以公開口述、公開播送、公開上映、公開演出、公開展示、改作、編輯或出租之
方法侵害他人之著作財產權者，處三年以下有期徒刑，得併科新台幣十五萬元以下罰
金。
